【裁判字號】    91,易,786
【裁判日期】    920220
【裁判案由】    竊盜
【裁判全文】
臺灣新竹地方法院刑事判決                          九十一年度易字第七八六號
    公  訴  人  臺灣新竹地方法院檢察署檢察官
    被      告  甲○○
右列被告因竊盜案件，經檢察官提起公訴（九十一年度偵字第四二一七號），本院判
決如左：
    主  文
甲○○竊盜，處有期徒刑陸月，如易科罰金以參佰元折算壹日。扣案之鑰匙壹支沒收
。
    事  實
一、甲○○素行不良，於民國七十五年間、七十八年間各犯恐嚇罪及竊盜罪，各經法
    院判處有期徒刑十月、一年確定，並均執行完畢。又因竊盜、違反麻醉藥品管制
    條例、竊盜及違反槍砲彈藥刀械管制條例等案件，經本院以八十一年度訴字第五
    三一號、八十一年度易字第一０二二號、八十一年度易字第三六四八號判決，分
    別判處有期徒刑二年、七月、一年、六月確定，嗣本院以八十二年度聲字第六五
    七號裁定定應執行刑為三年十月，而於八十一年十二月十一日入監執行，但於八
    十三年九月五日假釋出監。甲○○於假釋期間內不知悔改，又犯下數罪，所犯竊
    盜、違反槍砲彈藥刀械管制條例、違反槍砲彈藥刀械管制條例及贓物等案件，經
    本院以八十五年度訴字第一二二０判決各判處有期徒刑，並定應執行刑為一年三
    月確定；另違反麻醉藥品管理條例案件，經台灣雲林地方法院以八十五年度易緝
    字第四九號判處有期徒刑一年，且再犯竊盜罪亦經本院以八十五年度易緝字第九
    七號判處有期徒刑一年六月確定，此二項宣告刑（即有期徒刑一年、一年六月）
    則經本院以八十六年度聲字第十六號裁定定應執行刑為二年四月確定。甲○○前
    開假釋依法撤銷，於八十五年七月三十日再度入監服刑，而甲○○前開之殘刑一
    年五月二十八日、本院八十五年度訴字第一二二０號定應執行之有期徒刑一年三
    月、本院八十六年度聲字第十六號裁定應執行之有期徒刑二年四月，合併係五年
    二十八日，然甲○○於八十八年一月十一日又獲得假釋出監（預定縮刑假釋期滿
    日為九十年六月三日）。詎甲○○仍不知謹慎其行，於本次假釋期間內又因違反
    毒品危害防治條例案件，經本院以九十年度訴字第一二五號判處有期徒刑七月，
    台灣高等法院並以九十年度上訴字第一九０四號判決駁回甲○○之上訴而確定，
    甲○○之第二次假釋依法撤銷之，殘刑二年四月二十三日刻於台灣新竹監獄執行
    中（預定執行期滿日為九十三年十二月十四日，有期徒刑七月則接續執行，不構
    成累犯）。
二、甲○○因前述第二次撤銷假釋且依台灣高等法院九十年度上訴字第一九０四號判
    決確定結果，應執行殘刑二年四月二十三日及有期徒刑七月，惟拒不到案執行遭
    台灣新竹地方法院檢察署通緝，通緝期間，甲○○為取得交通工具代步，竟意圖
    為自己不法之所有，於九十一年四月六日晚間十一時許，在新竹縣竹北市○○街
    四五號前，以鐵絲先勾起車門，再用自備磨製過之鑰匙啟動電門（起訴書誤載為
    以鐵絲接電門線發動引擎）之方式，竊取劉家增所有、停放該處之車號ＪＷ－九
    七六二號自用小貨車，得手後據為己用，並將車內之三用電錶取走。嗣於九十一
    年七月二十二日上午六時許，巡邏警員發現前述遭竊之自小貨車停放在新竹市○
    ○路○段一六三巷五三弄內，遂於現場埋伏，待甲○○出現開啟車門並坐上駕駛
    座後，警員一湧而上，然甲○○伺機奔逃，經警員接續對空鳴槍後，始因體力用
    盡而為警制伏逮捕，並扣得其所有之鑰匙一支。
三、案經新竹市警察局第二分局報告台灣新竹地方法院檢察署檢察官偵查起訴。
    理  由
一、訊據被告甲○○對於右揭事實，迭於警訊、偵查及本院審理時坦承不諱，其所供
    述之竊盜經過，核與被害人劉家增陳述情節相符，並有被告所有之鑰匙一支扣案
    可佐，復有車輛竊盜、車牌失竊資料個別查詢報表、贓證物品認領保管收據各一
    紙附卷足稽，而被告為警逮捕之始末，亦經證人乙○○○○證稱明確，是被告前
    開自白，堪信與事實相符，至屬可採。本案事證明確，被告犯行堪以認定，應予
    依法論罪科刑。
二、核被告甲○○所為，係犯刑法第三百二十條第一項之竊盜罪。被告雖有右揭多次
    犯罪紀錄，業經本院調閱台灣新竹地方法院檢察署八十三年度執更字第九四九號
    、八十五年度執更字第五一０號、八十五年度執字第七八四號、八十六年度執更
    字第二一五號、九十年度執更字第一０五六號等執行卷宗查核無訛，並有台灣新
    竹地方法院刑案資料查註紀錄表、台灣高等法院被告全國前案紀錄表各一份在卷
    可查，然尚不構成累犯，附此敘明。爰審酌被告雖未構成累犯，但素行不良，前
    有多次竊盜犯行，且屢次於假釋期間內犯罪，顯無悔改之心，本件係於通緝期間
    為取得代步工具所犯，竊得之自小貨車價值雖非巨大，但已造成被害人生活上之
    不便，應予非難，又為警逮捕時蓄意逃逸，態度難謂良好，然念及被告坦承犯行
    等一切情狀，量處如主文所示之刑，並諭知易科罰金之折算標準，以示儆懲。扣
    案之鑰匙一支，為被告所有，且供犯本罪所用之物，爰依刑法第三十八條第一項
    第二款沒收。至於另扣案之ＳＩＭ卡一張，係行動電話之晶片，與本件犯罪並不
    相涉，自無從諭知沒收；而被告持以竊車之鐵絲並未扣案，依其所供早已丟棄，
    為避免將來執行之困難，亦不為沒收之宣告。
三、公訴意旨另以：被告基於意圖為自己不法所有之概括犯意，又於九十一年四月三
    十日上午五時許，在新竹市○○街八八號前，以鐵絲勾起車門，再接電門線發動
    引擎之方式，竊取被害人鄭呂意妹管領之車號Ｒ四－二六五九號自小貨車，得手
    使用後，因油料耗盡，被告於同年五月一日上午六時許，將車輛丟棄在新竹縣竹
    東鎮○○路旁，旋因路人發現報警尋獲；再於同年七月十九日下午六時許，在新
    竹市科學園區○○○○路旁，以同前之手法，竊取被害人鄭聰發所有之車號ＡＢ
    －五一四七號自用小客車，得手使用後，將之置放在新竹市○○○○街一號前，
    而被告於同年七月二十二日遭警捕獲後，主動帶領警員尋獲被害人鄭聰發前開失
    竊之車輛。惟訊之被告於偵查及本院訊問時，對此部份均堅詞否認，辯稱：其被
    捕後經警刑求，故於警訊中自白竊取十輛車，但僅前述ＪＷ－九七六二號自用小
    貨車為其所竊，而ＡＢ－五一四七號自用小客車係警員主動帶其起出，並命其站
    在車旁拍照等語。經查，公訴意旨認被告另涉犯此二件犯行，無非係以下列作為
    主要論據：被害人鄭呂意妹、鄭聰發之指述；贓證物品認領保管收據、車輛
    竊盜、車牌失竊資料個別查詢報表；被告主動帶領警員尋獲ＡＢ－五一四七號
    自用小客車；扣案之鑰匙均得以順利啟動此二輛車。惟查，被害人鄭呂意妹、
    鄭聰發均未指認被告係竊取前開車輛之人，亦未自承目睹遭竊之經過，故渠等之
    指述及卷附車輛竊盜、車牌失竊資料個別查詢報表等，均僅能客觀的證明上開二
    輛機車於何時、何地失竊，尚不足以證明即為被告所竊。其次，扣案之鑰匙固可
    啟動此二輛車，惟衡諸社會上存在之各種竊車態樣，利用俗稱之萬能鑰匙竊取者
    有之，以鐵絲、起子、鉗子作為工具者亦所在多有，而車鎖倘經破壞過，持一般
    鑰匙即可輕易竊走之情形，更是屢見不鮮，是以，尚難僅憑扣案之鑰匙得以啟動
    此二輛車，即遽信係被告所為。再者，被告於九十一年四月六日竊得ＪＷ－九七
    六二號自小貨車後，截至九十一年七月二十二日為警查獲時，仍親自使用該車輛
    ，此由被告坐在該車駕駛座上，經埋伏之警員上前拘捕即可得證，從而，被告於
    九十一年四月六日至同年七月二十二日之期間內，是否再有竊車之動機，容有可
    疑。而Ｒ四－二六五九號之自小貨車早於九十一年五月一日上午六時許，即在新
    竹縣竹東鎮○○路○○路人發現報警尋獲，並非被告主動告知而起出，警員復未
    採驗車上指紋以明被告是否曾經接觸過，單憑扣案鑰匙得以啟動電門一節即推論
    該車係被告所竊，實嫌速斷。又查獲本案之證人乙○○○○雖證稱ＡＢ─五一四
    七號自小客車係被告主動帶領尋獲，然其亦證稱該車當時停在馬路上，離被告停
    放之ＪＷ─九七六二號車約二十公尺，斯時警方即查悉該車亦為失竊車輛（均見
    本院九十二年二月十日審理筆錄）。是以，本案查獲時ＡＢ－五一四七號自小客
    車停放之新竹市○○○○街一號前，與ＪＷ－九七六二號自小貨車停放之新竹市
    ○○路○段一六三巷五三弄內，距離約二十公尺，已堪確定。而如前述，被告自
    九十一年四月六日至同年七月二十二日為警查獲前為止，均可使用，且依現有證
    據亦可推認被告確實親自使用前述ＪＷ－九七六二號自小貨車，倘被告需赴新竹
    市○○○○街一號附近或新竹市○○路○段一六三巷五三弄附近（此二址相距僅
    二十公尺），衡情殊無駕駛二輛贓車前往之可能，亦乏在該址附近停放二輛贓車
    之必要；再參以被告於警訊中另自白竊取起訴書附表編號一、二、四、五、六、
    七、十等共七輛車部分，此七輛車不但無法以扣案之鑰匙啟動，且被告於警訊中
    之供述，因為與車輛竊盜、車牌失竊資料個別查詢報表之計載分毫不差，大大有
    違常情，經公訴人認為不可採而未予起訴，則被告所辯其被捕後曾有甚多非出於
    自由意志之行為，前開ＡＢ－五一四七號自小客車係警員發現屬於贓車後，主動
    帶其至車旁照相等情，堪信並非空言。此外，竊車勢必接觸車門門把及方向盤，
    ＡＢ─五一四七號之自小客車當時既然停放在被告查獲地點不遠處，且為警於第
    一時間發現，若迅速採集車上之指紋送請鑑驗，自可建立不容推翻之物證，俾以
    達到勿枉勿縱、保障人權、發現真實之刑事追訴目的，此亦為目前我國司法制度
    所亟須所建立者，職司第一線偵查工作之警員捨此不為，本院自難從被告前後不
    一之供詞、不具完全證明力之扣案鑰匙，逕予推認被告犯下竊取此二輛車之犯行
    。綜上各情，並參酌「罪疑唯輕，利於被告」之原則，公訴意旨所認被告於右開
    時地竊取Ｒ四－二六五九號、ＡＢ－五一四七號等二輛車部分，尚屬不能證明，
    本應諭知無罪，然公訴意旨認此部份與前揭有罪部分具有連續犯之裁判上一罪之
    關係，爰不另為無罪之諭知，附此敘明。
據上論斷，應依刑事訴訟法第二百九十九條第一項前段，刑法第三百二十條第一項、
第四十一條第一項前段、第三十八條第一項第二款，罰金罰鍰提高標準條例第一條前
段、第二條，判決如主文。本案經檢察官陳榮林到庭執行職務。
中      華      民      國    九十二    年      二      月     二十     日
                                 臺灣新竹地方法院刑事第一庭
                                     法  官  李珮瑜
右正本證明與原本無異。
如不服本判決，應於判決送達後十日內向本院提出上訴狀( 應附繕本 )，上訴於臺灣
高等法院。
                                     書記官  龔紀亞
中      華      民      國    九十二    年      二      月     二十     日
附錄本案論罪科刑法條全文：
中華民國刑法第三百二十條第一項：
意圖為自己或第三人不法之所有，而竊取他人之動產者，為竊盜罪，處五年以下有期
徒刑、拘役或五百元以下罰金。


司法院資訊處製作；財團法人民間司法改革基金會備份。
